【裁判字號】    92,小上,131
【裁判日期】    920910
【裁判案由】    返還信用卡消費款
【裁判全文】
臺灣臺北地方法院民事判決                        九十二年度小上字第一三一號
    上  訴  人  聯邦商業銀行股份有限公司
    法定代理人  黃春鐘
    訴訟代理人  孫守智
    被 上 訴人  甲○○
右當事人間請求返還信用卡消費款事件，上訴人對於中華民國九十二年五月十六日本
院新店簡易庭九十一年度店小字第八一五號第一審小額民事判決提起上訴，本院判決
如左：
    主  文
上訴駁回。
第二審訴訟費用新台幣柒佰壹拾柒元由上訴人負擔。
    事實及理由
一、小額程序之第二審判決，有下列情形之一者，得不經言詞辯論為之︰一、經兩造
    同意者。二、依上訴意旨足認上訴為無理由者。民事訴訟法第四百三十六條之二
    十九定有明文。
二、本件上訴意旨略以：被上訴人為乙○○向上訴人申請使用信用卡之附卡持有人，
    依信用卡使用契約之約定，被上訴人與乙○○就消費金額應負連帶清償責任。被
    上訴人於原審先辯稱其所持有之附卡並未開卡，且該張附卡經掛失後即未收受上
    訴人再次寄發之附卡，嗣又稱於民國（下同）九十年十一月就該張附卡申請停用
    ，故被上訴人就其是否取得該附卡及開卡，所為之辯詞前後反覆不一，原審未詳
    加加審酌。又查被上訴人之0000000000000000號附卡於八十七
    年二月二十八日即開卡使用，此從上訴人提出之消費明細表即可證明，原審不察
    ，竟謂上訴人就被上訴人開卡一事未能舉證，而為上訴人不利之判決，原判決有
    前後矛盾之違法，上訴人自得提起上訴。其訴之聲明：(一)原判決不利於上訴人部
    分廢棄。(二)右開廢棄部分，被上訴人應給付上訴人新台幣（下同）三萬七千二百
    五十一元，其中三萬六千五百六十九元自九十一年四月二十二日起，至清償日止
    ，按日息萬分之五點四計算之利息，暨按上述利息百分之三十計算之違約金。
三、按對於小額程序第一審裁判之上訴或抗告，非以其違背法令為理由，不得為之，
    民事訴訟法第四百三十六條之二十四第二項明文規定之。本件上訴人主張：附卡
    人即被上訴人甲○○已經持卡消費，原審還要上訴人舉證被上訴人已開卡；以及
    被上訴人就聲請停用信用卡之陳述前後不一，原審未加審酌，而有判決前後矛盾
    之違法等語，已提出其所指原判決違背法令之理由，揆諸前揭規定，應認其上訴
    合法，合先說明。
四、按本件上訴人之訴訟代理人孫守智於本院行準備程序時陳稱：「消費明細上的卡
    號倒數第二碼是一的話是附卡消費」、「．．．無論卡片如何更換，正卡（的卡
    號倒數第二碼）是○，附卡（的卡號倒數第二碼）是一」（見本院九十二年八月
    二十九日準備程序筆錄第三頁）。另上訴人之原審訴訟代理人許家軒自陳：「正
    卡有申請掛失過兩次，總共有三張正卡，所已附卡也一併申請掛失停用。」（見
    原審九十二年三月十三日言詞辯論筆錄第二頁）。上訴人原審另一位訴訟代理人
    劉森智亦稱：「正卡人是曾經遺失兩次，我們有紀錄，因為正卡一申請停用，附
    卡就失效，所以我們之後就把正、附卡寄給被告乙○○。」等語（見原審九十二
    年四月二十四日言詞辯論筆錄第二頁），被上訴人則否認收到新附卡並開卡消費
    ，上訴人自應就被上訴人收到新附卡並開卡一事，負舉證責任。經查，觀諸上訴
    人所提出主張其已證明被上訴人已開卡消費之消費明細可知：
  (一)八十七年間正卡持有人乙○○所持卡號為0000000000000000號
    及0000000000000000號之信用卡；附卡持有人即被上訴人所持
    卡號為0000000000000000號及00000000000000
    00號信用卡。上開0000000000000000號附卡，僅於八十七年
    四月一日有消費紀錄之記載（交易金額記載為零），上開0000000000
    000000號附卡最後一筆消費紀錄為八十九年一月一日。
  (二)嗣於八十九年三月正卡卡號變更為0000000000000000號，依上
    訴人原審訴訟代理人許家軒、劉森智二人前開陳述，上訴人會停止原來附卡之使
    用，並發給新的號碼之附卡。惟依前開消費明細之記載，從八十九年三月起，一
    直到九十一年四月間都只有該0000000000000000號正卡之消費
    紀錄，並無該正卡以外其他號碼之附卡之消費紀錄。
  (三)從而，從上訴人提出之消費明細並無法證明被上訴人於正卡持有人乙○○領得0
    000000000000000號信用卡後，有收受新附卡，並開卡或消費之
    行為，是以原審判決認為上訴人並未舉證說明被上訴人就該附卡有為開卡，判決
    上訴人敗訴，自無不法。則上訴人主張原審判決前後矛盾違背法令云云，即不可
    採。綜上所述，上訴人之上訴理由，均顯無理由，依首開規定，得不經言詞辯論
    ，逕予駁回。
五、結論：依民事訴訟法第四百三十六條之三十二第二項、第四百三十六條之二十九
    第二款、第四百四十九條第一項、第七十八條、第四百三十六之十九第一項，判
    決如主文。
中      華      民      國    九十二    年      九      月      十      日
                                        民事第二庭審判長法官  丁蓓蓓
                                                        法官  汪漢卿
                                                        法官  黃雯惠
計 算 書
項  目               金  額（新台幣）           備註
第二審裁判費         陸佰壹拾伍元
第二審送達郵費       壹佰零貳元
合計                 柒佰壹拾柒元
右正本證明與原本無異。
本件不得上訴。
中      華      民      國    九十二    年      九      月    十二      日
                                                       書記官 林玗倩


司法院資訊處製作；財團法人民間司法改革基金會備份。
